臺灣彰化地方法院刑事判決
110年度易字第61號
公  訴  人  臺灣彰化地方檢察署檢察官
被      告  藍紳捷



選任辯護人  李進建律師
上列被告因偽造文書案件，經檢察官提起公訴（108年度偵字第1
2385號），並聲請改依協商程序而為判決，本院判決如下：
    主  文
藍紳捷共同犯行使業務登載不實文書罪，處有期徒刑參月，如易
科罰金，以新臺幣壹仟元折算壹日。未扣案偽造之「彰化地區水
肥清除業者以槽車運送至芳苑工業區下水道系統營運中心進廠四
聯單」貳張，均沒收。
    犯罪事實及理由
一、本案犯罪事實及證據，除證據部分增列：「被告藍紳捷於本
    院程序中之自白」外，其餘均引用臺灣彰化地方檢察署檢察
    官起訴書之記載（如附件。另共同被告王先祥、林坤鴻、施
    淯傑部分由本院改依簡易程序判決）。
二、本件業經檢察官與被告、辯護人於審判外達成協商之合意，
    且被告認罪，其合意內容為：「被告所為，係犯刑法第216
    、215條之偽造文書罪。被告認罪，願受有期徒刑3月，如易
    科罰金，以新臺幣1千元折算一日之宣告。未扣案之偽造系
    爭四聯單，宣告沒收。」經查，上開協商合意並無刑事訴訟
    法第455條之4第1項所列情形之一。從而，檢察官聲請改依
    協商程序而為判決，本院爰不經言詞辯論，於協商合意範圍
    內為協商判決。
三、應適用之法條：刑事訴訟法第455條之2、第455條之4第2項
    、第455條之8、第454條第2項，刑法第28條、第215條、第2
    16條、第41條第1項前段、第38條第2項，刑法施行法第1條
    之1第1項。
四、本件協商判決除有刑事訴訟法第455條之4第1項第1款於本院
    訊問程序終結前，被告撤銷協商合意或檢察官撤回協商聲請
    者；第2款被告協商之意思非出於自由意志者；第4款被告所
    犯之罪非第455條之2第1項所定得以聲請協商判決者；第6款
    被告有其他較重之裁判上一罪之犯罪事實者；第7款法院認
    應諭知免刑或免訴、不受理者情形之一，及違反同條第2項
    「法院應於協商合意範圍內為判決；法院為協商判決所科之
    刑，以宣告緩刑或2年以下有期徒刑、拘役或罰金為限」之
    規定者外，不得上訴。
五、如不服本判決，且有前述得提起上訴之情形，應於判決送達
    後20日內，以書狀敘述理由，向本院提出上訴（告訴人或被
    害人對於判決如有不服請求檢察官上訴者，其上訴期間之計
    算係以檢察官收受判決正本之日期為準。）（須附繕本）。
本案經檢察官余建國提起公訴，檢察官劉欣雅到庭執行職務。
中　　華　　民　　國　　110 　年　　3 　　月　　31　　日
                  刑事第六庭    法      官  張琇涵
以上正本證明與原本無異。
中　　華　　民　　國　　110 　年　　3 　　月　　31　　日
                                書  記  官  潘佳欣
附錄論罪科刑法條全文：
中華民國刑法第215條
從事業務之人，明知為不實之事項，而登載於其業務上作成之文
書，足以生損害於公眾或他人者，處3年以下有期徒刑、拘役或1
萬5千元以下罰金。

中華民國刑法第216條
行使第210條至第215條之文書者，依偽造、變造文書或登載不實
事項或使登載不實事項之規定處斷。

臺灣彰化地方檢察署檢察官起訴書
                                    108年度偵字第12385號
　　被　　　告　藍紳捷　男　50歲（民國00年00月00日生）
　　　　　　　　　　　　住南投縣○○鎮○○里○○街000巷0
　　　　　　　　　　　　弄0號
　　　　　　　　　　　　居南投縣○○市○○路000號2樓
　　　　　　　　　　　　國民身分證統一編號：Z000000000號
    選任辯護人  李國源律師
　　被　　　告　王先祥　男　53歲（民國00年0月00日生）
　　　　　　　　　　　　住○○市○○區○○里○○路000號
　　　　　　　　　　　　國民身分證統一編號：Z000000000號
　　　　　　　　林坤鴻　男　32歲（民國00年0月00日生）
　　　　　　　　　　　　住南投縣○○市○○街00號
　　　　　　　　　　　　居南投縣○○市○○街00號
　　　　　　　　　　　　國民身分證統一編號：Z000000000號
　　　　　　　　施淯傑　男　43歲（民國00年0月0日生）
　　　　　　　　　　　　住彰化縣○○鄉○○村○○路00號
　　　　　　　　　　　　國民身分證統一編號：Z000000000號
上列被告等因偽造文書等案件，業經偵查終結，認應提起公訴，
茲將犯罪事實及證據並所犯法條分敘如下：　
　　　　犯罪事實
一、藍紳捷(原名藍秋江)係三宜塑化有限公司（址設南投縣○○鎮
    ○○里○○路○○巷0弄0號1樓，下稱三宜公司）之負責人，且係
    中亞塑膠企業社（址設彰化縣○○鄉○○村○○路00號1樓，下稱
    中亞企業社）之實際負責人；王先祥則係黃金甲環保科技有
    限公司（址設台中市○○區○○路000號1樓，下稱黃金甲公司）
    負責人；林坤鴻、施淯傑分係舜利企業社（址設南投縣○○市
    ○○里○○街00號1樓）、達通衛生工程行（彰化縣○○鄉○○村○○
    路00號）之負責人。緣藍紳捷、柯文專自民國107年7月20日
    起，承租彰化縣○○鄉○○街000號後段處所（即嘉中街750號）
    從事製造生產己內醯胺之業務，於108年6月間，法務部調查
    局彰化縣調查站（下稱彰化縣調查站）獲報調查上址工廠廢
    水之流向，藍紳捷為了在應訊時能交待廢水之流向，竟與王
    先祥、林坤鴻、施淯傑共同基於行使業務登載不實文書之犯
    意聯絡，先由藍紳捷唆使林坤鴻購買不實之水肥來源單位為
    柯文專、廢棄物噸數為合計為6公噸之進廠四聯單，藉以證
    明廢水之流向合法，林坤鴻應允後，乃於108年7月10日透過
    之王先祥介紹，以新臺幣（下同）1萬元之代價向施淯傑購
    買不實之進廠四聯單，王先祥並於108年7月16日將聯單上欲
    登載之資料以通訊軟體LINE通知施淯傑。其後，施淯傑旋於
    108年7月23日，以達通衛生工程行之名義，載運合法水肥至
    彰化縣芳苑鄉之芳苑工業區下水道系統營運中心之機會，在
    槽車運送至芳苑工業區下水道系統營運中心開立「彰化地區
    水肥清除業者以槽車運送至芳苑工業區下水道系統營運中心
    進廠四聯單」時（下稱系爭四聯單），依林坤鴻指示內容，
    在系爭四聯單上虛偽登載水肥來源單位為「柯文專」、電話
    為「0000-000000」、地址為「芬園鄉嘉中街750號」等不實
    內容於系爭四聯單2張（廢棄物實重分為1公噸、5公噸），
    再交由前開營運中心人員於系爭四聯單上「芳苑工業區下水
    道系統營運中心簽章」欄位蓋印收發專用章，證明系爭四聯
    單之水肥來源單位為「柯文專」，施淯傑旋於108年7月23日
    後不久，將前述四聯單2張交付予林坤鴻，林坤鴻並交付1萬
    元現金予施淯傑，施淯傑復於108年8月間某日，在彰化縣彰
    化市國色天香玉石串珠手作館旁，交付3000元予王先祥。其
    後，林坤鴻於108年9月14日在彰化縣調查站應訊時，將系爭
    四聯單2張交付予調查官以行使，足生損害於彰化縣環保局
    及芳苑工業區下水道系統管理中心對於水肥流向管理之正確
    性。
二、案經法務部調查局彰化縣調查站移送偵辦。
 　　　 證據並所犯法條
一、認定犯罪事實所憑之證據資料：
  ㈠被告藍紳捷於調詢、偵訊中之供述。
  ㈡被告王先祥於調詢、偵訊之供述。
  ㈢被告林坤鴻於調詢、偵訊之供述。
  ㈣被告施淯傑於調詢、偵訊之供述。
  ㈤證人即同案被告柯文專（另為不起訴處分）於調詢、偵訊之
    證言。
  ㈥證人即同案被告梁永芳（另為不起訴處分）於調詢、偵訊之
    證言。
  ㈦證人柯文專提供其與被告藍紳捷之LINE對話紀錄1份。
  ㈧證人柯文專提供其與證人梁永芳之通訊軟體對話紀錄1份。
  ㈨上大環保企業社及達通工程衛生行棄物清除許可證1份。
  ㈩車號00-000號車輛之車行紀錄。
  車號00-000號車輛之車行紀錄及E-TAG行車紀錄1份。
  被告林坤鴻持用門號0000000000號行動電話基地位置資料2  
       份。
  彰化縣調查站製作之視覺化地圖2紙。
  達通衛生工程行出具之「彰化地區水肥清除業者以槽車運送
    至芳苑工業區下水道系統營運中心進廠四聯單」2紙。
  被告王先祥提供之其與被告林坤鴻通話錄音檔光碟1片及譯  
       文5張。
  南投縣政府環境保護局108年11月8日投環局廢字第108002266
    7號函、臺中市政府環境保護局108年10月28日中市環廢字第
    1080126066號函各1份。
  中國石油化學工業開發股份有限公司頭份廠109年3月31日中
    石化頭管理字第1090000234號函1份。
  綜上事證，被告藍紳捷等人犯嫌均堪以認定。
二、核被告藍紳捷、林坤鴻、王先祥、施淯傑等人所為，均係犯
    刑法第216條、第215條之行使業務上登載不實文書罪嫌。其
    等4人就上揭犯行，有犯意之聯絡，及行為之分擔，為共同
    正犯。
三、依刑事訴訟法第251條第1項提起公訴。
  　此　致
臺灣彰化地方法院
中　　華　　民　　國　 109　　年　　12　　月　　24　　日
　　　　　　　　　　　　　檢　察　官  余  建  國
本件正本證明與原本無異
中　　華　　民　　國　 109　　年　　12　　月　　31　　日
                          書  記  官  劉  金  蘭
所犯法條：　　
中華民國刑法第215條
從事業務之人，明知為不實之事項，而登載於其業務上作成之文
書，足以生損害於公眾或他人者，處 3 年以下有期徒刑、拘役
或 1 萬 5 千元以下罰金。
中華民國刑法第216條
（行使偽造變造或登載不實之文書罪）
行使第 210 條至第 215 條之文書者，依偽造、變造文書或登載
不實事項或使登載不實事項之規定處斷。